臺灣花蓮地方法院刑事判決　　　　　　　 96年度易字第310號
公　訴　人　臺灣花蓮地方法院檢察署檢察官
被　　　告　戊○○
選任辯護人　己○○
被　　　告　庚○○
　　　　　　辛○○
上列被告等因侵占案件，經檢察官提起公訴（96年度偵字第2791
號），本院判決如下：
    主  文
戊○○、辛○○共同犯侵占罪，各處有期徒刑陸月，各如易科罰
金，以銀元參佰元即新臺幣玖佰元折算壹日，均各減為有期徒刑
參月，各如易科罰金，以銀元參佰元即新臺幣玖佰元折算壹日。
庚○○無罪。
    事  實
一、戊○○係花蓮縣光復鄉大富國小（下稱大富國小）之校長，
    辛○○係該校家長會前副會長。其等 2人明知大富國小於民
    國 95年1月間向行政院農業委員會林務局花蓮林區管理處玉
    里工作站（ 下稱花蓮林管處玉里站 ）申請核撥之牛樟樹苗
    200 顆，係大富國小為綠化及美化校園所申請，應屬大富國
    小之物，竟共同基於意圖為辛○○個人不法所有之犯意聯絡
    ，於95年2月20日上午，其等2人利用與該校不知情之工友庚○○（另為無罪判決）共同駕車至玉里工作站三民苗圃領取
    上開牛樟樹苗之機會，於其等將上開樹苗載回大富國小後，
    僅將載回之牛樟樹苗 100顆卸下交付庚○○及該校教導主任
    乙○○點收，其餘則由戊○○授意交與辛○○載走，嗣辛○○乃將之據為己有而種植於其花蓮縣光復鄉○○村○○街 1
    號住處旁私人苗圃，迄於 95年9月間，因其等發現犯行遭花
    蓮縣政風室及法務部調查局東部地區機動工作組調查後，為
    搪塞及掩飾犯行，2人乃共同製作內容不實之委託書1份（內
    容大致係記載戊○○代表大富國小委託辛○○照顧管理上開
    牛樟樹苗100顆，簽署日期95年2月20日）後，分別交付上開
    單位調查，嗣又於95年11月20日，戊○○再請該校總務主任
    丙○○○至辛○○住處取回上開牛樟樹苗回校栽種，辛○○
    始將其私人苗圃內尚存之其中77顆牛樟樹苗歸還與大富國小
    。
二、案經法務部調查局東部地區機動工作組報請臺灣花蓮地方法
    院檢察署檢察官偵查起訴。
    理  由
壹、被告戊○○、辛○○有罪部分：
一、證據能力部分：按被告以外之人於審判外之言詞或書面陳述
    ，除法律有規定者外，不得作為證據。又被告以外之人於偵
    查中向檢察官所為之陳述，除顯有不可信之情況者外，得為
    證據。被告以外之人於檢察事務官、司法警察官或司法警察
    調查中所為之陳述，與審判中不符時，其先前之陳述具有較
    可信之特別情況，且為證明犯罪事實存否所必要者，得為證
    據。再被告以外之人於審判外之陳述，雖不符合前 4條之規
    定，而經當事人於審判程序同意作為證據，法院審酌該言詞
    陳述或書面陳述作成時之情況，認為適當者，亦得為證據。
    當事人、代理人或辯護人於法院調查證據時，知有第159 條
    第 1項不得為證據之情形，而未於言詞辯論終結前聲明異議
    者，視為有前項之同意。刑事訴訟法第159條第 1項、第159
    條之1第1項、第159條之2及第159條之5第1項、第2項分別定
    有明文。本案被告戊○○、辛○○及其等辯護人均同意同案
    被告戊○○、辛○○、庚○○及證人丙○○○、劉蒝、王金
    德於警詢或偵查之陳述作為證據，本院審酌其等作證時所處
    之狀況，並無有受外力不當干擾之情事，且無顯有不可信之
    情形，均認為適當，故依刑事訴訟法第159條之1第 2項、第
    159條之5第1項、第2項之規定，其等於警詢及偵查中之陳述
    均有證據能力，合先敘明。
二、訊據被告戊○○、辛○○固就上開時、地領取大富國小向花
    蓮林管處玉里站申請核撥之牛樟樹苗 200顆，戊○○並授意
    庚○○將其中 100顆交付辛○○，嗣由辛○○載回其住處私
    人苗圃種植，且上開出具調查單位之委託書確實係事後製作
    等情不諱，然均矢口否認有侵占之犯意，戊○○辯稱：伊係
    將上開牛樟樹苗 100顆委託被告辛○○照顧保管，因伊去領
    樹苗時，花蓮林管處玉里站人員甲○○告知種植需間距 3至
    5 公尺，伊才想到學校空地不足，乃當場委請辛○○幫學校
    照顧保管育苗 100顆牛樟樹苗，並非交與辛○○據為己有；
    被告辛○○則辯稱：伊係受戊○○委託幫忙學校照顧保管上
    開牛樟樹苗 100顆，才載回種植在伊住處苗圃，沒有侵占之
    意，於95年11月間也已將苗圃尚存之樹苗交回大富國小云云
    。經查：
（一）被告戊○○、辛○○與同案被告庚○○於 95年2月20日上
      午，共同駕車至上開花蓮林管處玉里站三民苗圃所領取之
      牛樟樹苗200顆，係大富國小於95年1月13日以綠化及美化
      校園之緣由向上開單位發函申請核發，屬大富國小所有物
      等情，為被告戊○○、辛○○ 2人所不否認，核與同案被
      告庚○○於調查局、偵查中及證人丙○○○、證人即三民
      苗圃監工甲○○於調查局、偵查中及本院證述明確，並有
      卷附大富國小 95年1月13日大國總字第0950000049號函、
      苗圃領用確認單各1份在卷可稽。次查，被告2人當日領回
      上開樹苗返抵大富國小後，僅將載回之牛樟樹苗 100顆卸
      下交付庚○○及該校教導主任乙○○點收，其餘則由戊○○授意交與辛○○載走等情，亦為被告 2人所不爭執，核
      與同案被告庚○○於調查局、偵查中及證人乙○○於本院
      證述明確。再查，被告辛○○於 95年2月20日載走上開大
      富國小樹苗 100顆後，即種植於其上開住處私人苗圃，而
      於95年11月20日，丙○○○經戊○○請託下至辛○○住處
      取回上開牛樟樹苗，當時僅存其中77顆等情，為被告2 人
      所不爭執，核與證人丙○○○於本院證述相符，均堪認屬
      實。
（二）茲本案爭點厥為：被告戊○○於 95年2月20日授意將上開
      大富國小領回樹苗 100顆交付辛○○，嗣辛○○載走種植
      其住處苗圃一節，究係戊○○委託辛○○暫為照顧保管？
      或 2人係基於為辛○○不法所有，交與辛○○據為私有？
（1）經查，大富國小發函向花蓮林管處玉里站聲請上開牛樟樹
     苗200顆時，雖有同時檢附苗圃培育計畫書1份，然斯時上
     開計畫圖以紅線區表示之計畫培育區3區，其中2區面積範
     圍小，不適合種植，另1區面積雖較大，但於94年2月間起
     即已在上種植蔬菜、雜糧等情，業據證人乙○○、丙○○○於本院證述大致相符，並有上開大富國小函所附苗圃培
     育計畫書1份可稽，故本案大富國小向花蓮林管處玉里站申
     請領樹苗時，上開計畫圖所示規劃培育區之現況均不適合
     或無空地種植上開牛樟樹苗甚明。再參以大富國小領回上
     開牛樟樹苗之種植狀況，質諸同案被告庚○○於調查局詢
     問時證稱：「（問：你將牛樟樹苗放大富國小康樂教室後
     ，如何處置？）過了大約1星期左右，我與學校臨時工賴瑞
     美再將牛樟樹苗種植於校園西北角空地，至於種了幾棵，
     我並不清楚。」等語（見本案調查局卷第22頁），核與證
     人丙○○○於調查局詢問時證稱：「（問：放置於大富國
     小之牛樟樹苗其後如何處理？）他們先將樹苗放置於學校
     走廊，後來因怕被偷走，我才將樹苗搬進康樂室，約一星
     期後（詳細時間我記不清楚）庚○○就把該些牛樟樹苗種
     植於學校西北角的一塊空地上，隔1、2天後，我有仔細清
     點該些種植於大富國小的牛樟樹苗，總數共67棵」等語（
     見調查局卷第7頁）；於本院證稱：「（受命法官問：本件
     樹苗是你申請？）是。」、「（受命法官問：數量是你決
     定？）是校長決定。」、「（問：受命法官問為何會決定
     200 棵？）我沒有問。」、「（受命法官問：申請、規劃
     ，要種哪裡是誰決定？）是我決定。」、「（受命法官問
     ：為何你擬稿時，最大的地已經有種植蔬菜，而按照你所
     講另外兩塊也不適合種植，為何會如此送件？）當時我是
     依據前一份公文，依據他的規劃圖，我沒有考慮那麼多，
     後來瞭解到牛樟樹苗該如何種我才改變種植地方。」、「
     （受命法官問：既然規劃3區都沒有辦法種，申請的200棵
     要種哪裡？）申請前我沒有認為它不能種，因為當時我沒
     有想到牛樟樹苗要如何種植。」、「（受命法官問：後來
     那些樹苗是你負責種的？）我是指示工友種在何處。」、
     「（受命法官問：你如何指示？種何處？）我指示工友庚○○，叫他種在西北角三角區。」、「（受命法官問：你
     們有事先估算？）我沒有事先估算，不過那地方滿大的。
     」、「（受命法官問：多大？）我沒算過面積。」、「（
     受命法官問：為何你當時沒有估算過面積，你如何知道沒
     有辦法種200棵？）我沒有先去估。」等語，可知丙○○○
     係在樹苗領回後數日，才開始實際規劃將樹苗種於學校西
     北角空地上，事後庚○○亦在張志霖指示下，於領回樹苗
     後才開始整理上開西北角校地，並於1星期後，始將上開領
     回學校之牛樟樹苗栽種該處，且斯時數量已僅殘存67顆（
     其餘種植前已枯死），足證丙○○○在大富國小領回樹苗
     前，就領回樹苗200顆欲栽種何處，尚無實際規劃，且未曾
     與戊○○規劃、商議或丈量估算上開大富國小西北角校地
     可種牛樟樹苗之數量甚明；惟觀諸戊○○於調查局訊問之
     初供稱：「（問：大富國小向花蓮林管處申撥200顆牛樟樹
     苗之過程及目的為何？）大富國小有三塊合計大約2分多的
     空地，92年間無償借給李春榮先生種植藥草之用，94年元
     月起為了要美化該三塊空地，於是向大禹苗圃申請牛樟樹
     苗種植，95年2月20日向苗圃領取200棵牛樟樹苗時，當時
     苗圃管理員甲○○告訴我、辛○○及大富國小工友庚○○
     ，種植牛樟樹苗之間距需3至5公尺以上，而當時該三塊空
     地只有整理西北角的一塊空地，所以沒有辦法將200棵牛樟
     樹苗種植在該空地上，所以只預留100棵牛樟樹苗種植在該
     空地上，其餘100棵牛樟樹苗當場口頭委託辛○○帶回去代
     管種植。」、「（問：提示大富國小95年1月13日大國總字
     第0950000049-0號函文附『花蓮縣大富國小苗圃培育計畫
     圖』標示三塊空地，是否及你前述92年間無償借給李春榮
     種植藥草之空地？）不是，該「花蓮縣大富國小苗圃培育
     計畫圖」標示三塊空地中，僅有西北角的一塊空地是無償
     借予李春榮種植藥草之用，其餘兩塊空地分別緊鄰西北角
     的那一塊空地」等語，供述大富國小發函向花蓮林管處申
     撥時規劃種植之3區域，有1區係校地西北角空地部分，即
     與上開證人丙○○○及乙○○所證述不符，且與上開大富
     國小申請函附之苗圃培育計畫書1份標示不符，已有可疑，
     再者，上開大富國小西北角空地係丙○○○事後（領回樹
     苗後），才開始規劃及整地，之前並未整地規劃種植牛樟
     樹苗，已如上述，是被告戊○○焉有可能於苗圃監工甲○○告知牛樟樹苗種植方式後，在上開校地西北角尚未實際
     整地估算範圍下，即可自行預估可種植之樹苗數量？是被
     告戊○○所辯情節，與常情不符，再者，參以同案被告庚○○於調查局詢問時供稱當時辛○○載走上開大富國小請
     領之牛樟樹苗過程：「約於95年2月間我與校長戊○○、前
     大富國小家長會副會長辛○○、前大豐村村長黃玉嬌等人
     在大富國小集合後，我開車載戊○○、黃玉嬌載辛○○一
     同至玉里工作站三民苗圃領取200棵牛樟樹苗，並將200棵
     牛樟樹苗放置黃玉嬌小貨車上，領好後由辛○○將200棵牛
     樟樹苗載至大富國小，我與辛○○將牛樟樹苗放置學校康
     樂教室外地上，至於放幾棵在學校裡，我當時沒有計算，
     其餘的牛樟樹苗則由辛○○載走」、「當時是我與辛○○
     負責將牛樟樹苗從小貨車搬至康樂教室外地上，後來是辛○○說數量夠了，才停止搬運。至於放在學校的牛樟樹苗
     數量，問他比較清楚」等語，可證庚○○於領回樹苗至大
     富國小後，渠等亦未曾至上開校地西北角空地查看可栽種
     範圍及數量，益徵戊○○示意交付辛○○載走之牛樟樹苗
     一節，並非考慮上開校地可栽種苗圃之面積、數量，而係
     由辛○○自行決定甚明。綜上，可證戊○○示意交付大富
     國小請領之牛樟樹苗與辛○○載走時，並非基於校地無法
     種植之考量，而係交與辛○○私有甚明。
（2）再查，庚○○於領回樹苗1星期後，已有數顆枯死，實際種
     植之數量僅67顆，迄於95年3月21日花蓮縣教育局政風室人
     員至現場勘查，亦僅存65顆等情，業據同案被告庚○○、
     證人丙○○○、證人即花蓮縣政府政風室人員劉蒝於調查
     局訊問時證述大致相符，並有花蓮縣政府會勘紀錄表1份可
     參，而質諸庚○○於調查局詢問時亦供稱：「牛樟樹苗枯
     死情形我都有告訴校長或總務主任，至於他們有沒有看到
     枯死情形，我不清楚」等語，而被告戊○○亦於調查局詢
     問時自承：「（問：據花蓮縣政府政風室於95年3月21日至
     大富國小現場會勘、清點，發現僅有65顆牛樟樹苗，為何
     如此？）我不知道為什麼是這樣，庚○○曾向我表示，有
     些牛樟樹苗已經成為死株，有些則是發育不良，不宜栽種
     ，可能是因為這樣才僅剩65顆牛樟樹苗」等語，可證被告
     戊○○至晚於95年3月21 日前，亦已知悉上開大富國小領
     回種植之牛樟樹苗，當時實際僅種植不到3分之2之數量等
     情，而質諸被告辛○○於調查局詢問時供稱：「戊○○委
     託我將其中的100顆樹苗種植在我的苗圃，如果學校裡牛樟
     樹苗死掉的話，就可以把我苗圃中的牛樟樹苗移植過去」
     等語，衡情，果若被告戊○○、辛○○2人確實係上開校地
     西北角空地範圍僅能種植100顆之故而約定將其餘樹苗委託
     辛○○照顧保管，則於庚○○種植後迄95年3月21日期間，
     即可再為補種上開枯死數量，惟何以戊○○均未向代管人
     辛○○反應並索回樹苗種植？是觀以戊○○交與辛○○上
     開樹苗後，於大富國小樹苗枯死至少三分之一，卻無向辛○○索回之意思及行為，足證被告戊○○交付時，即係與
     辛○○共同基於為辛○○私有之主觀意圖甚明。
（3）又查，卷附被告戊○○、辛○○、庚○○分別以委託代表
     人、受託人、見證人名義，簽署日期95年2月20日，內容記
     載略以大富國小將牛樟樹苗100顆交代辛○○託管等情之委
     託書1份，係被告戊○○、辛○○2人於95年9月初才簽署製
     作一節，為被告戊○○、辛○○於偵訊及本院所不否認，
     核與同案被告庚○○於調查局詢問、偵訊時證述之情節相
     符，並有上開委託書1份在卷可參，故上開委託書係被告2
     人事後製作無誤，質諸證人庚○○於調查局第2次詢問時就
     上開委託書製作情形證稱：「在95年9月1日我至貴組說明
     前述牛樟樹苗種植情形後，過了幾天（詳細日期我已記不
     得），校長戊○○要我到校長室，當時在場人除了戊○○
     外，還有辛○○，校長戊○○告訴我要偽造委託書，委託
     書內容就是由戊○○代表大富國小，將前述100棵牛樟樹苗
     委託辛○○代為照顧，委託書製作日期是不實在的，領取
     牛樟樹苗當天並無製作該份委託書，校長戊○○告訴我領
     取牛樟樹苗當天我有幫忙搬運，所以請我當見證人並簽名
     蓋章.. 」等語，核與證人丙○○○則於調查局詢問之初先
     證稱：「（問：大富國小是否曾與辛○○簽訂任何契約？
     ）自我於94年8月擔任總務主任迄今，大富國小均不曾與辛○○簽訂任何契約」，嗣於調查局第2次詢問時證稱：「校
     長交代我要發這一份公文（提示：花蓮縣光復鄉大富國民
     小學民國95年9月19日大國總字第095000 0862 0號函及附
     件委託書影本），我將這份委託書影本函送花蓮縣政府，
     但這份委託書在我發文之前我並沒有看過這份委託書，這
     份委託書是校長交付給我的，之前在我保存的相關檔案中
     並沒有這份委託書。」等語相符，惟參以被告辛○○於調
     查局詢問之初竟供稱：「當日我們至花蓮縣玉里鎮三民苗
     圃領取牛樟苗木時，工作人員楊武雄告訴我們牛樟苗木種
     植時要間隔3至5公尺，因校園種植不下那麼多的牛樟苗木
     ，所以校長戊○○當場就要求我把其中100棵載回家代植，
     並在當日下午3、4時許，我即到大富國小校長室與戊○○
     、庚○○簽立3張代植委託書。我的代植委託書在我的房間
     裡面，我願意提供給貴組人員參考。我沒有將大富國小委
     託代植之牛樟苗木轉售或轉贈與他人。」等語，偽稱上開
     委託書係交付牛樟樹苗當日所製作云云，足證被告戊○○
     、辛○○製作上開委託書之用意，顯然係在其等知悉相關
     政風單位及調查局已著手調查本案下，故意製作上開內容
     之委託書，除無法證明其等2人確實係有委託行為外，益徵
     其等製作目的應係用於提供政風及調查局人員以掩飾其等
     上開犯行。至被告辛○○事後雖於95年11月20日，將其苗
     圃內僅存之77顆牛樟樹苗交付丙○○○帶回，嗣經丙○○○將之種於上開校內西北角旁之四方形範圍之土地等情，
     業據證人丙○○○於本院證述甚詳，並有卷附領據1份及當
     日領回及栽種照片6張可參，且質諸證人丙○○○於本院雖
     證稱：「約95年開學之後約10月或11月間有去移植回來，
     依據它適合移植的時間移植回來。」、「（辯護人問：
     是你去跟辛○○講說要移植回來？）是。」、「（辯護人
     問：你跟辛○○說要移植回來，辛○○如何跟你說？）95
     年開學9月之後我跟他說，他說移植回來的時間什麼時候比
     較適合，移植回來要怎麼種比較適合。」、「（審判長問
     ：你是主動跟辛○○把樹苗要回來？還是校長指示你說該
     去要？）是校長指示。」、「（審判長問：何時指示？）
     我記得是開學過後的事，詳細時間我不記得了，校長是先
     請我去問辛○○先生何時可以去移植。」、「（審判長問
     ：領回來到校長指示可以移植回來，這7個月期間對於樹苗
    的部分，校長有跟你說過如何處理？要不要移植回來？還是
    完全沒提？）她有說要如何處理，但我不記得時間點，那時
    候學校有整理一塊地，好像是暑假前學校有整理一塊地，原
    本有想要把移植回來的樹苗種在那邊，就是這時候有講到。
    」、「（審判長問：這時候調查站已經開始調查？）好像還
    沒。因為調查站還沒有找我問過筆錄。」、「（審判長問：
    你說你們暑假整理那塊地的面積、位置？請指出。）西北角
    三角形旁邊的四方形土地。」、「（審判長問：這塊地哪時
    候整理好？）這我要查一下，因為之前碰到一個問題，上面
    有些鋼架要拆除還沒有處理好，那個時間點不太記得，是整
    理好之後才去要樹苗，是向辛○○要回樹苗之前，我不記得
    是接近暑假放假前，還是開學後左右。」、「（審判長問：
    你們後來要回來的樹苗種在這塊地上？）是。」，然參以證
    人丙○○○於調查局詢問之初（95年8月30日）證稱：「（
    問：既然大富國小係索取200顆牛樟苗木，為何僅於校內種
    植65顆牛樟苗木，其餘135顆牛樟苗木去向為何？）在花蓮
    縣政府政風室人員至大富國小清點牛樟苗木數量時，亦曾詢
    問剩餘苗木之去向，並且經我帶領前往戴文盛家中查看，找
    到其他的牛樟苗木。」、「（問：為何大富國小所申請之牛
    樟樹苗會種植於辛○○家中？）我不知道」等語，均無提及
    上開校長有指示其整地並向辛○○要回樹苗之情節，果若證
    人於上開調查局第1次詢問時，已經戊○○指示整地及向辛○○索回樹苗，何以不向調查局陳述上開事後處理樹苗之重
    要事實而釐清案情？更何況被告辛○○於調查局第1次詢問
    時（95年10月20日），亦無提及上開期間被告戊○○或丙○○○有通知其校園整地要求索回樹苗一事，足認上開辛○○
    事後歸還其中77顆樹苗與丙○○○帶回大富國小栽種，應係
    因被告戊○○及辛○○在得知調查局就本案調查後，為掩飾
    其等所為犯行，所為事後歸還之彌縫行為。
（三）綜上，被告戊○○、辛○○所辯均係事後卸責之詞，委難
      採信，本案事證明確，被告2人犯行均堪認定，應依法論
      科。
三、按行為後法律有變更者，適用行為時之法律，但行為後之法
    律有利於行為人者，適用最有利於行為人之法律，刑法第2
    條第1項定有明文。經查：本件被告2人行為後，刑法第41條
    第1項易科罰金之規定，業於95年7月1日修正施行。依修正
    前刑法第41條第1項、罰金罰鍰提高標準條例第2條之規定，
    係以銀元100元、200元或300元，即新臺幣300元、600元或
    900 元折算1日；修正後刑法第41條第1項，則係以新臺幣
    1,000 元、2,000元或3,000元折算1日，經比較新、舊法結
    果，新法第41條第1項對被告並非有利，故依刑法第2條第1
    項前段規定，應適用修正前刑法第41條第1項之規定，諭知
    易科罰金之折算標準。核被告戊○○、辛○○所為，係犯刑
    法第335條第1項之侵占罪，又被告2人間，就上開犯行，有
    犯意聯絡及行為分擔，應論以共同正犯。爰審酌被告戊○○
    係國小校長，被告辛○○係該校家長會前副會長，2人智識
    程度相當高、僅因貪圖小利而為本案等犯罪動機、手段、犯
    罪所得及被害人大富國小遭受之損失尚非甚鉅，並衡以被告
    2人犯後均否認犯行，且案發後在調查局偵查期間，竟又製
    作並提供內容不實之委任狀欲圖卸責，惟其等事後已歸還其
    中77顆樹苗與大富國小等一切情狀，量處如主文所示之刑，
    並諭知易科罰金之折算標準，以示懲儆。末查，被告2人犯
    罪時間均在96年4月24日之前，所犯均合於中華民國96年罪
    犯減刑條例第2條第1項第3款之規定，應就其等宣告刑均減
    刑二分之一，並就減得之刑諭知易科罰金之折算標準。
貳、庚○○無罪部分：
一、公訴意旨略以：被告庚○○係大富國小校工，於 95年2月20
    日，與同案被告戊○○、辛○○等人，至三民苗圃領取大富
    國小向花蓮林區管理處玉里站申領之牛樟樹苗 200棵後，與
    戊○○、辛○○共同基於意圖為辛○○不法所有之犯意聯絡
    ，將其中之牛樟樹苗 100棵，交由辛○○據為己有，應認被
    告庚○○與戊○○、辛○○共同犯刑法第335條第1項之侵占
    罪云云。
二、按犯罪事實應依證據認定之，無證據不得認定犯罪事實。又
    不能證明被告犯罪者， 應諭知無罪之判決， 刑事訴訟法第
    154條第2項、第301條第1項分別定有明文。訊據被告庚○○
    固就上開時間交付大富國小領回之牛樟樹苗與辛○○等情不
    否認，然堅決否認有與戊○○、辛○○為上開共同侵占之犯
    行，辯稱：當天伊有至苗圃幫忙搬運牛樟樹苗回校，伊係依
    校長的指示，將 100顆交付辛○○帶走，並無過問何因等語
    。
三、經查，本案被告戊○○將上開大富國小領回牛樟樹苗 100顆
    交付辛○○載走之行為，本院認係侵占行為，已詳述於上開
    有罪判決理由，茲不贅敘，而本案上開辛○○侵占之牛樟樹
    苗 100顆雖係被告庚○○交付，然此部分茲為審究者係被告
    庚○○交付時，主觀上是否有與戊○○、辛○○共同基於侵
    占之犯意聯絡？經查，質諸同案被告戊○○迭於調查局、偵
    查中均供稱：本案辛○○載走上開 100顆牛樟樹苗均係伊口
     頭委託辛○○云云，於本院審理時亦供稱： 「（受命法官
     問：本件是你指示將牛樟樹苗交給辛○○？）是。」、「
     （ 受命法官問：庚○○有跟你商量交給辛○○這件事情？
     或是直接按照你的指示？ ）是我自己決定的，我再跟庚○○講。庚○○就照我的指示做。」等語，而辛○○亦於調查
    局偵查中，均供稱伊係受戊○○委託才載走云云，可證被告
    戊○○、辛○○案發時就其等將大富國小領回之牛樟樹苗10
    0 顆由辛○○載走一節，事前並未詢問庚○○意見，或與庚○○有任何商議，故庚○○辯稱伊係依戊○○指示照辦等情
    ，尚非不可採，自難認庚○○與戊○○、辛○○事前有上開
    侵占犯行之犯意聯絡。此外，本案查無任何積極證據足資證
    明被告庚○○行為時，有何侵占犯意，自不得遽以刑法第33
    5條第1項侵占罪相繩，不能證明被告庚○○犯罪，應為無罪
    判決之諭知。
據上論斷，應依刑事訴訟法第299條第1項前段、第301條第1項，
刑法第2條第1項前段、第28條、第335條第1項，修正前刑法第41
條第1項前段，中華民國96年罪犯減刑條例第2條第1項第3款、第
7條、第9條，修正前罰金罰鍰提高標準條例第2條，現行法規所
定貨幣單位折算新臺幣條例第2條，判決如主文。
本案經檢察官丁○○到庭執行職務
中　　華　　民　　國　　96　　年　　11　　月　　30　　日
　　　　　　　　　刑事第三庭  審判長法官  李世華
                                    法官  楊仲農
                                    法官  張嘉芬
上列正本證明與原本無異。
如對本判決不服，應於送達後10日內，向本院提出上訴狀。
（上訴狀應記載具體上訴理由並應抄附繕本）
中　　華　　民　　國　　96　　年　　12　　月　　3 　　日
                                    書記官
附錄本判決論罪之法律條文：
中華民國刑法第335條第1項：
（普通侵占罪）
意圖為自己或第三人不法之所有，而侵占自己持有他人之物者，
處 5 年以下有期徒刑、拘役或科或併科 1 千元以下罰金。
前項之未遂犯罰之。
